【裁判字號】    99,智易,28
【裁判日期】    990514
【裁判案由】    違反著作權法
【裁判全文】
臺灣臺北地方法院刑事判決              99年度智易字第28號
公  訴  人  臺灣臺北地方法院檢察署檢察官
被      告  乙○○
上列被告因違反著作權法案件，經檢察官提起公訴（99年度偵緝
字第459號），因被告於準備程序進行中，就被訴事實為有罪之
陳述，經本院告知簡式審判程序意旨，並聽取公訴人及被告之意
見後，本院裁定依簡式審判程序審理，判決如下：
    主  文
乙○○明知係侵害著作財產權之光碟重製物而散布，處有期徒刑
陸月，如易科罰金，以新臺幣壹仟元折算壹日。
    事  實
一、乙○○明知「火花遊戲」之視聽著作係晶偉股份有限公司（
    下稱晶偉公司）經由著作財產權人之專屬授權（原著作權人
    係韓國MBC電視臺專屬授權予東森電視事業有限公司，轉專
    屬授權予佰樂國際娛樂有限公司，再轉專屬授權予晶偉公司
    ），而取得該視聽著作於臺灣地區發行家庭用DVD光碟產品
    之著作財產權利，任何人未經晶偉公司之同意或授權，不得
    擅自散布或意圖散布而公開陳列侵害其就前開視聽著作所享
    有之著作財產權之光碟重製物。又乙○○亦明知其於某不詳
    時、地所取得之「火花遊戲」DVD光碟1套，係侵害他人著作
    財產權之違法重製光碟，詎乙○○竟基於明知係侵害著作財
    產權之光碟重製物而散布之犯意，先於民國98年1、2月間，
    向知情之潘俊豪（業已另案判決）商借其個人所申設之臺灣
    中小企業銀行松山分行帳戶（帳號為00000000000），以供
    將來他人購買違法重製光碟匯款之用，復於98年4月間某日
    ，在雅虎奇摩拍賣網站上，以其申請之帳號「jackvcd5177@
    kimo.com」上網刊登拍賣前揭「火花遊戲」之違法重製光碟
    1套之訊息及照片，並載明起標金額為新臺幣（下同）200元
    ，而向不特定人販賣散布。嗣晶偉公司人員在臺北市某處上
    網發現上情，即於98年4月20日下標購得，並依照乙○○之
    指示於同日匯款300元至潘俊豪上開帳戶後，乙○○再自大
    陸地區寄送上揭侵害著作財產權之非法重製光碟片1套共計2
    片予晶偉公司之人員。經晶偉公司鑑定確屬盜版品後，遂報
    警循線查獲上情。
二、案經臺灣臺北地方法院檢察署檢察官自動簽分偵查起訴。
    理  由
一、程序部分
    本件被告乙○○所犯係死刑、無期徒刑、最輕本刑為3年以
    上有期徒刑以外之罪，其於準備程序中就被訴事實為有罪之
    陳述，經本院告知簡式審判程序之旨，並聽取公訴人及被告
    之意見後，認無不得或不宜改依簡式審判程序進行之情事，
    爰依刑事訴訟法第273條之1第1項規定，裁定改依簡式審判
    程序審理，且依同法第273條之2、同法第159條第2項之規定
    ，不適用傳聞法則有關限制證據能力之相關規定合先敘明。
二、實體部分
  （一）理由部分：
        上揭犯罪事實，業據被告乙○○於審理中供承不諱在卷
         （見本院卷98年11月13日、99年12月2日之準備程序
         筆錄及99年2月10日之審理筆錄），核與證人甲○○於
         警詢中以及證人潘俊豪於警詢中、偵查中等所為之證
         述情節相符，復有臺灣中小企業銀行松山分行98年5月
         25日98松山字第0219700255號函附之潘俊豪帳戶之開
         戶資料及交易明細表、匯款證明執據1紙、雅虎奇摩拍
         賣網頁之列印資料、錄影節目審查合格證、東森電視
         事業股份有限公司授權予佰樂國際娛樂有限公司之授
         權證明書、佰樂國際娛樂有限公司授權予晶偉股份有
         限公司之授權證明書、韓國MBC公司授權予東森電視事
         業股份有限公司之證明書、違法重製光碟片及其外包
         裝之影本、被告自大陸地區寄送違法重製光碟片之信
         封外袋等在卷可稽，足徵被告乙○○前揭出於任意性
         之自白與事實相符，而堪以採信。本件事證明確，被
         告明知係侵害著作權之違法重製光碟片而散布之犯行
         堪以認定，應依法論科。
   （二）核被告所為，係犯著作權法第91條之1第3項前段、第2
         項之明知係侵害著作財產權之光碟重製物而散布罪。
         被告意圖散布而持有及在網路上公開陳列光碟重製物
         之低度行為，應為散布光碟重製物之高度行為所吸收
         ，不另論罪。
   （三）爰審酌被告前曾因違反著作權法，而經為緩起訴處分
         ，猶不知悔改，竟為牟取不法利益，於政府多年來大
         力宣導下，仍不知尊重他人之智慧財物權而犯本罪，
         不僅侵害他人智慧財產權，更損及我國國際形象，所
         為實屬不該，惟念及被告犯後坦承犯行，且已與晶偉
         公司達成和解，並取得晶偉公司諒解表示不再追究，
         此有99年3月10日之和解書暨陳報狀各1紙等在卷可稽
         ，併參酌其生活狀況、犯罪之動機、目的、手段、所
         生危害及本件販售之盜版光碟片數量共2片等一切情狀
         ，爰量處如主文所示之刑，並諭知易科罰金之折算標
         準。
據上論斷，刑事訴訟法第273條之1、第284條之1、第299條第1項
前段，著作權法第91條之1第3項、第2項，刑法第11條、第41條
第1項前段，判決如主文。
本案經檢察官李彥霖到庭執行職務
中    華    民    國    99    年    5     月    14    日
                  刑事第十七庭  法  官  楊雅清
上正本證明與原本無異。
如不服本判決應於收受送達後10日內向本院提出上訴書狀，並應
敘述具體理由；其未敘述上訴理由者，應於上訴期間屆滿後20日
內向本院補提理由書（均須按他造當事人之人數附繕本）「切勿
逕送上級法院」。告訴人或被害人如對於本判決不服者，應具備
理由請求檢察官上訴，其上訴期間之計算係以檢察官收受判決正
本之日期為準。
                                書記官  吳俊龍
中    華    民    國    99    年    5     月    14    日
附錄本案論罪科刑法條全文：
著作權法第91條之1
擅自以移轉所有權之方法散布著作原件或其重製物而侵害他人之
著作財產權者，處 3 年以下有期徒刑、拘役，或科或併科新臺
幣 50 萬元以下罰金。
明知係侵害著作財產權之重製物而散布或意圖散布而公開陳列或
持有者，處 3 年以下有期徒刑，得併科新臺幣 7 萬元以上 75
萬元以下罰金。
犯前項之罪，其重製物為光碟者，處 6 月以上 3 年以下有期徒
刑，得併科新臺幣 20 萬元以上 2 百萬元以下罰金。但違反第
87 條第 4 款規定輸入之光碟，不在此限。
犯前二項之罪，經供出其物品來源，因而破獲者，得減輕其刑。

司法院資訊處製作；財團法人民間司法改革基金會備份。
